【裁判字號】    97,易,2240
【裁判日期】    971106
【裁判案由】    詐欺
【裁判全文】
臺灣板橋地方法院刑事判決              97年度易字第2240號
公  訴  人  臺灣板橋地方法院檢察署檢察官
被      告  丁○○
選任辯護人  陳友炘律師
被      告  乙○○
                  （現另案於臺灣彰化監獄執行中，暫寄臺北
上列被告等因詐欺案件，經檢察官聲請簡易判決處刑（96年度偵
字第20414 號），本院認不宜以簡易程序，改依通常程序審理，
並判決如下：
    主  文
丁○○幫助意圖為自己不法之所有，以詐術使人將本人之物交付
，處拘役肆拾日，如易科罰金，以新臺幣壹仟元折算壹日；減為
拘役貳拾日，如易科罰金，以新臺幣壹仟元折算壹日。
乙○○幫助意圖為自己不法之所有，以詐術使人將本人之物交付
，累犯，處有期徒刑肆月，如易科罰金，以新臺幣壹仟元折算壹
日；減為有期徒刑貳月，如易科罰金，以新臺幣壹仟元折算壹日
。
    事  實
一、乙○○前於民國93年間，因違反洗錢防制法案件，經本院以
    94年度訴字第1389號判處有期徒刑3 月確定，於94年10月31
    日入監服刑，迄至95年1 月30日始縮刑期滿，嗣於95年1 月
    26日即因易科罰金執行完畢出監。詎仍不知悔改，其與戊○○（俟通緝到案後另行審結）均明知於犯罪集團專門收集他
    人之行動電話門號用以犯罪之社會現象層出不窮之際，若將
    自己之所申辦之行動電話門號提供他人使用，可能因此供不
    法詐騙份子以撥打電話之方式，詐騙他人財物，其等並均能
    預見其等可能因此而幫助他人從事詐欺取財犯罪，竟不違背
    其等本意，仍分別基於幫助他人詐欺取財之不確定故意，由
    乙○○於不詳時、地，以不詳代價，將其分別向遠傳電信股
    份有限公司、和信電信股份有限公司所申辦之行動電話門號
    0000000000、0000000000號交付與真實姓名年籍不詳之詐騙
    集團成員；戊○○另於不詳時、地，以不詳代價，將其向遠
    傳電信股份有限公司所申辦門號0000000000號之行動電話，
    交付與真實姓名年籍不詳之詐騙集團成員。嗣該詐騙集團成
    員取得上開乙○○、戊○○之行動電話門號後，先在報紙上
    刊登「誠徵工讀生發傳單」之分類廣告，並以上述由乙○○
    所申請之0000000000號行動電話做為該廣告刊載的聯絡電話
    ，再將乙○○所申請之0000000000號之行動電話及戊○○所
    申請之0000000000號行動電話分別刊載在兩種式樣之「陽信
    銀貸」廣告傳單上。而丁○○於96年3 月29日見上開報紙分
    類廣告後，撥打0000000000號以應徵發傳單工讀生一職，而
    丁○○為謀得該項職務以賺取工資，竟在預見其任意提供自
    己在金融機構帳戶之存摺、印章、及存摺密碼供他人使用，
    將幫助他人將詐欺犯罪所得財物匯入其帳戶後再加以提領以
    遂行詐欺犯罪之情形下，竟不違背其本意，仍基於幫助他人
    詐欺取財之不確定犯意，於96年3 月30日，在臺北縣板橋市
    新埔捷運站（聲請簡易判決處書略載為於不詳時、地），將
    其所開立之板橋市農會帳號0000000000000000號帳戶存摺及
    印章交付與真實姓名年籍不詳自稱「陳先生」之某詐騙集團
    成員（以下稱「陳先生」），並告知存摺密碼（聲請簡易判
    決處刑書誤載為金融卡密碼）。嗣該陳先生所屬詐騙集團成
    員於收受上開丁○○之存摺、金融卡及密碼後，即意圖為自
    己不法之所有，而於96年4 月12日12時許，由真實姓名年籍
    不詳之詐騙集團成員在台北車站散發上述兩種「陽信銀貸」
    廣告傳單，辛○○因此取得該廣告傳單而撥打上開00000000
    00號行動電話門號以聯絡借款事宜，自稱「陳先生」之詐騙
    集團成員接獲來電後即對辛○○佯稱：因申辦銀行借貸需要
    手續費及薪資證明需先匯款等語，致辛○○陷於錯誤，而先
    後於96年4 月12日、同年月20日、同年月23日，依指示陸續
    匯款新臺幣（下同）18,000元、58,000元、60,000元（共計
    136,000 元）至丁○○所開設之前揭帳戶內，旋即遭詐騙集
    團成員將上開匯款提領一空，嗣辛○○發覺有異，始知受騙
    ，經報警處理，而循線查悉上情。
二、案經臺北縣政府警察局移送臺灣板橋地方法院檢察署檢察官
    偵查後聲請簡易判決處刑。
    理  由
一、按刑事訴訟法第159 條第1 項雖規定，被告以外之人於審判
    外之言詞或書面陳述，除法律有規定外，不得作為證據。惟
    同法第159 條之5 第1 、2 項已規定，經當事人於審判程序
    同意作為證據，法院審酌該言詞陳述或書面陳述作成時之情
    況，認為適當者，亦得為證據。當事人、代理人或辯護人於
    法院調查證據時，知有第159 條第1 項不得為證據之情形，
    而未於言詞辯論終結前聲明異議者，視為有前項之同意（指
    同條第1 項之同意作為證據），此乃第159 條第1 項所容許
    ，得作為證據之例外規定之一。經查，本案被告丁○○、其
    選任辯護人、被告乙○○、及檢察官於言詞辯論終結前，均
    未就所調查之證據主張有刑事訴訟法第159 條第1 項不得為
    證據之情形，本院復審酌各該證據作成時並無違法及證明力
    明顯過低之瑕疵等情況，認為適當，是本案經調查之證據均
    有證據能力，合先敘明。
二、訊據被告丁○○固坦承其有將其所申請之上開帳戶存摺、金
    融卡及密碼交付予他人等情不諱，又被告乙○○固坦承上開
    行動電話門號確係由其所申請等情屬實，惟渠等均矢口否認
    有何幫助詐欺取財犯行。被告丁○○係辯稱：我的上開農會
    帳戶存摺、印章及密碼是被騙走的，因為我原本的公司週轉
    不靈，以致我沒有領到薪水，我積欠房貸，急著找工作，看
    報紙找到時薪150 元的發海報工作，與對方一位陳先生聯絡
    ，他跟我說要薪資轉帳，但因為他之前有對他老闆娘謊稱過
    僱用工讀生的人數，以少報多，所以老闆娘不信任他，要求
    他一定要有工讀生的存摺作為有僱用人的證明，我就交給他
    農會帳戶的存摺、印章、密碼，給他密碼是因為他說要領錢
    出來給我們，他還說只要簿子裡面沒有錢就沒有關係，我確
    實有拿海報到捷運站去發，後來是因為陳先生並沒有履行讓
    我每天有海報可發的約定，我有要求他把存摺還我，但他都
    不還我，我就用家中的電話打給110 ，問警察把存摺給別人
    這有什麼利害關係，警察告訴我這樣可能幫助別人騙錢。我
    就打電話給農會的吳小姐詢問我的帳戶是否有不正常存提的
    情況，吳小姐說沒有，我就放心了，4 月底時我就在新的工
    作地點打電話給陳先生說要拿回我的印章，陳先生原本答應
    拿回來給我，但後來陳先生的0000000000電話就停話了，00
    00000000可以通但是沒有人接。我就又打電話問吳小姐，吳
    小姐告訴我我的帳戶已經變成警示帳戶了，之後我就打電話
    給110 詢問我的帳戶變成警示帳戶要怎麼辦，警察告訴我說
    要去埔前派出所報案，後來警察有帶我去附近農會去查我的
    帳戶，我的舊帳戶是舊的身分證沒有辦法去查，警察說會再
    跟我聯絡，但是後來都沒有跟我聯絡，後來我知道有被害人
    ，就主動到海山偵查隊說明，才去作筆錄云云；而被告丁○○之辯護人辯護稱：被告丁○○係在求職不慎之情況下，將
    帳戶交給詐騙集團等語。又被告乙○○固坦承上開行動電話
    門號確係由其所申請等情屬實，惟辯稱：伊有兩隻手機一起
    不見，但忘了是在哪邊不見的，因為是易付卡所以沒有去報
    案，也沒有掛失云云。
三、經查：
(一)、被害人辛○○係因拿到借貸廣告傳單後，依據傳單上所登載
    之行動電話號碼聯絡借款，以致誤信詐欺集團上開詐欺言詞
    ，而於上開時間接續將款項匯入被告丁○○上開帳戶，且旋
    即遭人提領一空等情，已據被害人於警詢時指述明確，且有
    臺北縣板橋市農會客戶基本資料、帳戶交易明細表、國泰世
    華商業銀行匯出匯款回條、台新國際商業銀行國內匯款回條
    及上海商業儲蓄銀行匯出匯款申請書各1 張、「陽信銀貸」
    廣告傳單影本1 紙在卷可資佐證，被害人之指訴堪信為真實
    。
(二)、雖被告丁○○以前揭情詞置辯，然查，倘若被告丁○○所應
    徵之發海報工作需要提供薪資轉帳之帳戶予僱主，且需要藉
    由帳戶存摺以作為其有受僱之證明，則衡情被告丁○○至多
    僅需交付其帳戶存摺即足以表徵其確有開立帳戶可供轉帳薪
    資及有受僱之事，焉有需將其帳戶印鑑章及存摺密碼一併交
    付予陳先生之理？況被告丁○○為年逾52歲之人，且自承有
    工作經驗，教育程度為空中大學肄業（見本院97年度簡字第
    616 號刑事卷第23頁），衡情其對於提供予僱主薪資轉帳帳
    戶時，並無庸連同存摺印鑑章及存摺密碼一併交付予僱主乙
    節焉有不知之理？而被告丁○○另辯稱：伊之所以告訴陳先
    生上開帳戶存摺密碼，是因為陳先生說要領錢出來給伊云云
    ，惟倘若被告丁○○發海報工作所得係匯入上開帳戶內，則
    衡情其只需自行提領已足，焉有大費周章先由僱主陳先生將
    其薪資存入帳戶後，再由陳先生自其帳戶內提領出來交付予
    被告丁○○之理？被告丁○○所辯其係為上開目的而提供其
    帳戶存摺等物予陳先生乙節，顯與常情相違悖，並無可採。
(三)、又被告丁○○於本院訊問時聲稱：伊發現陳先生未依約定分
    派發海報工作後，有要向陳先生要回帳戶存摺，但陳先生未
    予交還，伊曾打電話向農會詢問伊帳戶是否有不正常情況，
    農會吳小姐有向伊表示伊帳戶並沒有不正常情況，伊才會放
    心，後來吳小姐告訴伊上開帳戶已經變成警示帳戶，伊即打
    電話給110 向警員詢問伊的帳戶變成警示帳戶將如何處理等
    語。則由被告丁○○於交付存摺等物予陳先生之後，尚且會
    打電話向板橋市農會查詢其帳戶使用情形之舉措，反足徵被
    告丁○○於其將存摺及印章交付予陳先生之際，已有預見陳
    先生或他人有可能利用其上開帳戶以供他人將犯罪之不法所
    得匯入其帳戶之情形，方會感到不安而主動查詢關切其帳戶
    是否有其所謂不正常之存提紀錄。另佐以證人即板橋市農會
    職員甲○○於審理時證稱：伊記得確有接到被告丁○○多次
    電話詢問有關存摺遺失補辦事宜，她說她的存摺不見了，伊
    有詢問被告丁○○是否需要掛失，掛失補辦新存摺需要新式
    身分證，之後她還有詢問過她帳戶裡面的餘額，而伊有回覆
    她，伊不記得被告丁○○有沒有問伊帳戶有什麼不正常的情
    形，伊是依照電腦螢幕所顯示之內容告訴被告丁○○，伊並
    沒有辦法判斷錢的進出是否正常，伊只能告訴被告丁○○有
    哪筆錢進來，被告丁○○有詢問帳戶之存提紀錄，伊查過後
    有告訴被告丁○○錢是何日期存進來，然後被告丁○○就說
    那個錢不是她領的，在被告丁○○帳戶被列為警示帳戶後，
    被告丁○○打電話來詢問，伊有告訴她已被列為警示帳戶，
    要她去警察局報案等語（見本院卷第70至72頁）；復參以被
    告丁○○之上開帳戶於96年3 月30日即有一筆1 千元款項匯
    入，並於同年4 月2 日提領1 千元之紀錄，且被害人辛○○
    係先後於96年4 月12日、20日及23日依序匯款18,000元、
    58,0 00 元、60,000元，並分別於該3 筆匯款日之同天將匯
    款提領一空等情，有板橋市農會交易明細表、及板橋市農會
    監視錄影所拍攝之上述3 筆提款畫面之翻拍照片共3 張在卷
    可稽。則被告丁○○在其上開帳戶被列為警示帳戶之前，既
    曾積極向板橋市農會職員查詢問其帳戶使用情形，則其應已
    知悉其帳戶內有前述多筆不明款項匯入及提領紀錄，然其竟
    於彼時對證人甲○○隱瞞其實際上已將其存摺交付予他人使
    用，而僅佯稱其存摺遺失要申請補辦，執此更足認被告丁○○係任由其帳戶供他人使用，並未違背其本意。
(四)、雖被告丁○○另辯稱：伊將上開帳戶存摺、印章交付予陳先
    生及告知密碼後，確有實際從事發海報之工作等語，而其聲
    請傳喚之證人鍾丙○○亦於本院審理時證述：伊確有於96年
    4 月間在中山捷運站附近遇見被告丁○○在發傳單等情無訛
    ，然參諸被告丁○○於偵訊時已陳明：伊之所以將存摺及印
    章交予陳先生，是因為陳先生說要薪資轉帳，要伊的存摺及
    印章做為擔保，而伊當時缺錢，陳先生說要給他存摺及印章
    ，他才要給我發傳單，伊為了要陳先生給伊工作，才會給他
    存摺及印章等語（見偵查卷第49至50頁），是以，縱令被告
    丁○○有發送傳單之事實，此尚無可因此為對被告丁○○有
    利之認定，反足印證被告丁○○係為謀得工作機會，而將其
    所有之存摺、印章等物交付予他人使用乙事。又按金融機構
    帳戶係理財之工具，一般民眾或公司行號皆可以存入最低開
    戶金額之方式自由申請開設金融帳戶，幾無任何特殊之限制
    ，並無使用他人帳戶之必要，此為一般人日常生活所熟知之
    常識，故若非係供犯罪使用，欲藉此躲避追緝，否則並無使
    用他人帳戶存摺及印章之必要。再者，金融帳戶攸關存戶個
    人財產權益之保障，專屬性甚高，衡諸常理，若非與本人有
    密切關係，絕無任意提供個人帳戶供他人使用之情。且近來
    社會上時有聞以各種名目詐騙之犯罪類型層出不窮，該等犯
    罪多數均係利用人頭帳戶作為出入帳戶，並經媒體廣為披載
    ，被告丁○○係有正常辨識能力之成年人，對於「陳先生」
    持其所提供之帳戶存摺等物可能做為詐欺犯罪之工具自應有
    所預知。
(五)、另被告丁○○之選任辯護人於97年8 月11日當庭具狀向本院
    聲請本院調取埔墘派出所於96年4 月27日之通聯紀錄，以證
    明被告有於該日在埔墘派出所電向110 求助乙事；又聲請本
    院向中華電信股份有限公司調閱市內電話（02）00000000號
    於96年4 月20日及同年月27日之通聯紀錄，以證明被告丁○○有於前開期日撥打110 向警方求助，惟上開電話聯通紀錄
    ，已逾電信公司之通話後6 個月保存期限，此為本院職務上
    所已知之事實，事實上已無從調閱，且上開通聯紀錄並無從
    顯現通話之內容為何，故本院認為並無調查之必要，附此敘
    明。參以證人即臺北縣政府警察局海山分局埔墘派出所警員
    林明昌於本院審理時已證述：伊沒有印象被告丁○○有至埔
    墘派出所報過案，也沒印象有與她通過電話，伊並沒有看過
    被告丁○○至派出所報案，也沒有受理過她的報案等語明確
    （見本院卷第65頁），是以，並無證據證明被告丁○○於其
    帳戶被列為警示帳戶之前曾向警方報案。又雖然被告丁○○
    陳稱：伊自證人甲○○處得知伊帳戶被列為警示帳戶後，有
    打電話給110 詢問該如何處理，承辦人員要伊去報案，後來
    伊去埔墘派出所報案，因而得知林明昌警員已有受理被害人
    的報案，並已將案件移送至板橋分局庚○○○○承辦，伊有
    拿報紙及廣告傳單給庚○○○○，庚○○○○有表示尚未取
    得農會的資料，不知被害人被詐騙金額，還不能製作筆錄，
    先請伊回去待候通知，後來伊有於96年5 月4 日至臺北縣政
    府警察局刑事警察大隊製作筆錄等情，而證人庚○○○○亦
    證稱：被告丁○○於被害人辛○○報案之後，有自行拿著廣
    告單到板橋分局偵查隊，說她是被害人，幫人發廣告紙，而
    因為我們分局尚需行文農會以取得上開帳戶開戶人基本資料
    後，才能對被告丁○○製作筆錄，故有請被告丁○○先回去
    ，之後我向農會查詢時，經農會告知案件已由縣警察局偵辦
    中等情無誤（見本院卷第67至69頁），此核與被告丁○○所
    述上情大致相符。然而，被告丁○○係早於其向板橋市農會
    查詢其帳戶提領情況時，已知悉其帳戶有不明款項流入，已
    如前述，則被告丁○○遲至被害人辛○○報案致其帳戶被列
    為警示帳戶之後，始前往派出所及警局報案，應認被告丁○○於提供帳戶乙事東窗事發後所為之報案行為，並無足卸免
    其罪責。
(六)、再者，0000000000號及0000000000號行動電話門號確係由被
    告乙○○所申辦，此為被告乙○○所不爭執，復有遠傳電信
    股份有限公司提供之行動電話基本資料暨申請書各1 份、和
    信電信股份有限公司提供之行動電話基本資料、申請書、預
    付型門號逾上限申請切結書各1 份在卷可憑（見本院97年度
    簡字第616 號刑事卷第42至43頁、本院卷第25至27頁）；又
    0000000000號行動電話門號係由同案被告戊○○所申請，亦
    有遠傳電信股份有限公司提供之行動電話基本資料暨申請書
    各1 份在卷可考（見本院卷第22至23頁）。而被告乙○○所
    申請之上開000000 0000 號行動電話門號係刊登在報紙分類
    廣告內，此有被告丁○○提出之分類廣告報紙1 紙在卷可參
    ；且由被告丁○○所發送之兩種樣式陽信銀貸廣告傳單之其
    中一份係留有被告乙○○所申請之上開0000000000號行動電
    話門號，另一份則留有同案被告戊○○所申請之0000000000
    號行動電話門號，此有被告丁○○提出之廣告傳單2 紙附卷
    可考。又依據被告丁○○之供述情節可知，被告丁○○係在
    見刊登上開0000000000號行動電話門號之報紙分類廣告之後
    ，向陳先生應徵發送廣告傳單工作，而其發送的廣告傳單上
    載有被告乙○○所申請之上開行動電話門號0000000000號，
    則應認被告乙○○所申請之2 支行動電話門號均係由同一詐
    欺集團所使用。另依據被害人辛○○所證稱其係在台北火車
    站拿到1 張關於借貸之傳單，傳單內留有0000000000號行動
    電話門號，其撥打該行動電話號碼後，遭一位自稱陳先生之
    人行騙，因而匯款入被告丁○○之帳戶內等情綦詳。綜上可
    知，被告乙○○所申請之上開2 支行動電話門號與同案被告
    戊○○所申請之行動電話門號係由同一詐欺集團使用無訛。
(七)、雖被告乙○○於本院訊問時係辯稱：伊有兩隻手機一起不見
    ，但忘了是在哪邊不見的，因為是易付卡所以沒有去報案，
    也沒有掛失云云；惟其於本院審理時又改口辯稱：伊係將00
    00000000號行動電話提供給伊一位男性友人使用，另有將00
    00000000號行動電話交給一位女性朋友使用，伊係分別交付
    給他們使用，該二人彼此並不認識云云，是以，被告乙○○
    前後供詞反覆，其供述之真實性已啟人疑竇。而倘若被告乙○○係於不同時間將上開2 支行動電話門號分別交由兩人使
    用，而該二人又互不相識，則何以上開2 支行動電話門號同
    時由同一詐欺集團成員所使用，此與常理顯有不合。又按行
    動電話門號係與他人聯繫之重要工具，具有強烈屬人性及隱
    私性，自以本人保管使用為原則，且近年來社會上利用人頭
    門號電話詐騙他人金錢以逃避政府查緝之案件亦屢見不鮮，
    復廣為媒體報導且迭經政府宣傳，被告乙○○為智識成熟之
    成年人，對此應知之甚詳，其對詐欺集團收集行動電話門號
    ，得供聯繫收購帳戶或詐騙被害人匯入款項所用，應有所認
    知及警覺，被告既然有申請上揭行動電話門號使用，則倘若
    該門號之SIM 卡確實遺失，一般通常知識經驗之人均知應立
    即向電信公司辦理停話，以防遭受不法集團冒用該SIM 作為
    行騙之工具，且被告乙○○遺失前揭SIM 卡，已經無法繼續
    使用該門號對外聯絡，即應辦理外撥及接聽之停話功能，再
    行向電信公司申請補發SIM 卡使用，始符合常情，惟被告乙○○竟置之不理，已有違常情。又詐欺集團係利用被告乙○○申請之行動電話號碼作為登報在報紙及廣告傳單以供渠等
    遂行詐騙計劃之聯絡工具，衡情該詐欺集團當無可能選擇一
    隨時可能遭人掛失而無法使用之電話號碼作為詐騙犯行之用
    ，否則若電話號碼申請人已先行將SIM 卡申報遺失而停話，
    該詐欺集團刊登廣告及聯繫詐騙被害人之作為，將徒勞無功
    ，此益徵被告乙○○上開電話號碼SIM 卡，絕非詐欺集團偶
    然拾得所使用，而係被告乙○○自行交付詐欺集團成員恣意
    使用無疑，故被告乙○○上揭前後不一之辯詞，無非臨訟卸
    責之詞，不足採信。從而，被告乙○○當係將其所申請之上
    開門號交付予對被害人行騙之同一詐騙集團使用，應堪認定
    。
(八)、綜上各節，參互印證，本案事證已臻明確，被告二人犯行堪
    予認定，自應依法論科。
四、按刑法上之幫助犯，係對於犯罪與正犯有共同之認識，而以
    幫助之意思，對於正犯資以助力，而未參與實施犯罪之行為
    者而言（最高法院84年度臺上字第5998號、88年度臺上字第
    1270號判決同此見解）；是以如未參與實施犯罪構成要件之
    行為，且係出於幫助之意思提供助力，即屬幫助犯。被告乙○○提供其行動電話門號予他人使用，及被告丁○○提供其
    農會存摺、提款卡及密碼予他人使用，使該他人方便以上開
    行動電話聯絡向被害人等詐騙財物後，得以使用被告丁○○
    上開帳戶為匯款工具，致被害人匯款至被告丁○○帳戶內，
    而遂行詐欺取財之犯行，渠等顯係參與詐欺取財構成要件以
    外之行為，而對該實施詐騙之人遂行詐欺取財犯行資以助力
    。核被告二人所為，均係犯刑法第30條第1 項及刑法第339
    條第1 項之幫助詐欺取財罪。被告幫助他人詐欺取財犯行，
    為幫助犯，爰依刑法第30條第2 項規定，按正犯之刑減輕之
    。又查，被告乙○○有前揭事實欄所載罪刑宣告及執行紀錄
    ，於95年1 月26日即因易科罰金執行完畢出監，有臺灣高等
    法院被告前案紀錄表在卷可稽，被告乙○○於五年內故意再
    犯有期徒刑以上之本罪，應依累犯之規定加重其刑，並依法
    先加重後減輕之。爰審酌被告乙○○有上述前科，素行非佳
    ，被告丁○○及乙○○分別將渠等申請之帳戶存摺等物及行
    動電話門號交予他人供犯罪使用，助長他人犯罪，非但增加
    被害人尋求救濟及治安機關查緝犯罪之困難，亦使不法詐欺
    犯得以順利掩飾其詐欺所得之財物，危害被害人財產安全及
    社會治安，酌以被害人所受詐騙之金額，被告等犯後猶飾詞
    狡辯圖卸刑責，態度非佳等一切情狀，各量處如主文所示之
    刑，並諭知易科罰金之折算標準。又中華民國九十六年罪犯
    減刑條例業經立法院制定，並業經總統於96年7 月4 日公布
    ，自96年7 月16日起生效，茲因被告丁○○、乙○○二人為
    上開犯行之犯罪時間在96年4 月24日以前，合於減刑條件，
    應依中華民國九十六年罪犯減刑條例第2 條第1 項第3 款、
    第7 條之規定，均減刑如主文所示之減得之刑，並諭知易科
    罰金之折算標準，以資懲戒。
據上論斷，應依刑事訴訟法第452 條、第299 條第1 項前段，刑
法第339 條第1 項、第30條第1 項前段、第2 項、第47條第1 項
、第41條第1 項前段，刑法施行法第1 條之1 第1 項、第2 項前
段，中華民國九十六年罪犯減刑條例第2 條第1 項第3 款、第7
條，判決如主文。
本案經檢察官己○○到庭執行職務。
中    華    民    國    97    年    11    月    6     日
                  刑事第十八庭審判長法  官  林淑婷
                                    法  官  邱景芬
                                    法  官  饒金鳳
以上正本證明與原本無異
如不服本判決應於送達後10日內向本院提出上訴狀
                                    書記官  莊川億
中    華    民    國    97    年    11    月    11    日
附錄本案論罪科刑法條全文：
刑法第339條第1項：
意圖為自己或第三人不法之所有，以詐術使人將本人或第三人之
物交付者，處 5 年以下有期徒刑、拘役或科或併科 1,000 元以
下罰金。


司法院資訊處製作；財團法人民間司法改革基金會備份。
